【裁判字號】    89,易,359
【裁判日期】    900430
【裁判案由】    竊盜
【裁判全文】
臺灣雲林地方法院刑事判決                          八十九年度易字第三五九號
    公  訴  人  臺灣雲林地方法院檢察署檢察官
    被      告  戊○○
右列被告因竊盜案件，經檢察官提起公訴（八十九年度偵字第一七九九號），本院判
決如左：
    主  文
戊○○連續竊盜，累犯，處有期徒刑陸月，如易科罰金，以參佰元折算壹日。扣案之
卡片一張沒收。
    事  實
一、戊○○前於八十六年間，因竊盜罪，經臺灣雲林地方法院判處有期徒刑七月，緩
    刑三年，詎其在緩刑期間內，竟不知悔改，復基於意圖為自己不法所有之概括犯
    意，連續於如附表所示之時間、地點，前後多次以自製之繩線綁電話卡粘膠方式
    ，竊取附表所示寺廟內賽錢箱之香油錢新台幣（下同）七百元至三千三百五十元
    不等之現金。其中二次因箱內無現金而未遂。嗣於八十九年四月二十七日十七時
    許，在雲林縣土庫鎮○○里○○路六十之三號為警查獲，並扣得贓物三千三百五
    十元，及循線在帥興宮查獲作案用之前開工具。
二、案經雲林縣警察局虎尾分局報請臺灣雲林地方法院檢察署檢察官偵查起訴。
    理  由
一、訊據被告戊○○矢口否認有何竊盜犯行，辯稱：伊並未至上開寺廟竊取財物，上
    開自白，係警察刑求所述，伊於偵查中害怕，以至未為真實之陳述云云。惟查：
    （一）被告於附表所示時、地至上開寺廟竊取賽錢箱內財物之事實，業據被告於
    警訊、偵查中供認無訛，核與被害人甲○、丙○○乙○○、丁○○所指述被竊之
    情節相吻合，並有失竊現場查證書七紙、乙○○所出具之贓物認領保管收據一紙
    、照片十八幀在卷可稽，及被告行竊用之卡片一張扣案可資佐證。（二）被告經
    警查獲時，為警發現其住處內有若干沾有膠劑之金錢，經警詢問其金錢來源，被
    告供稱：「警方所查獲新台幣三千五百元是我於八十九年四月二十七日二時許，
    在虎尾鎮興中里二○五之一號的帥興宮內竊取的」「我是利用電話卡將鑰匙黏在
    上面，以增加電話卡的重量，並綁上繩子，再將電話卡沾上膠劑，以利用釣魚方
    式，放進香油箱裡面，以粘上鈔票上來，所以鈔票上面會有沾上膠劑」「我是從
    寺廟旁廁所的上面爬到廟門的上面，而上面正好有乙個空洞，我就是從空洞爬到
    裡面竊取的」（問：你除了竊取帥興宮內財物外，有無再犯其他案件？請詳述之
    。答：）有的。」「（問：警方在帥興宮內所查獲自製電話卡上黏有鑰匙乙個，
    是否為你所有？答：）是我製作的沒錯」等語，核與查獲本案之警員林郁庭到庭
    證述：「當天是要查獲毒品，到他房間發現他的錢上有留強力膠的痕跡，我們問
    他，他才告訴我們是他到很多廟，用線綁電話卡加上強力膠將錢粘起來的，他還
    帶我們去廟去查」等語一致，並經被害人即帥興宮主任委員乙○○到庭陳稱：在
    八十九年四月二十七日早上六時許... 我察看發現廟內油香箱被竊，油香箱內有
    一片卡片沾有膠劑，才知道錢被偷，那張沾有膠劑的卡片我們交給警員，我領回
    被竊之錢幣時，錢上還沾有膠劑等語明確，足認被告確有於上開時地，竊取前揭
    寺廟賽錢箱內財物之事實。是被告前揭自白核與事實相符，應堪採信。至被告於
    本院審理時翻異前供，辯稱伊未曾去過上開寺廟，並未竊取寺廟內之財物云云，
    所辯顯係事後卸責之詞，不足採信。本件事證明確，被告犯行堪以認定。
二、核被告所為，係犯刑法第三百二十條第一項、第三項之竊盜既遂罪與竊盜未遂罪
    。被告六次竊盜既遂及二次竊盜未遂犯行，時間緊接、所犯構成要件相同，雖有
    既遂、未遂之分，仍成立竊盜既遂罪之連續犯，應依刑法第五十六條之規定以一
    罪論，並依法加重其刑。爰審酌被告不思正途獲取報酬，反圖不勞而獲，仿宵小
    行徑，竊取他人財物，其心態顯有未當，且其已有竊盜前科，素行不佳，於被查
    獲後又再犯罪，不知悔改，及其犯罪後於本院審理時猶飾詞圖卸等一切情狀，量
    處如主文所示之刑。次按刑法第四十一條：「犯最重本刑為三年以下有期徒刑之
    罪，而受六月以下有期徒刑或拘役之宣告，因身體、教育、職業或家庭之關係，
    執行顯有困難者，得以一元以上三元以下折算一日，易科罰金」，已於九十年一
    月十日經總統公布修正為第四十一條第一項：「犯最重本刑為五年以下有期徒刑
    之罪，而受六月以下有期徒刑或拘役之宣告，因身體、教育、職業或家庭之關係
    或其他正當事由，執行顯有困難者，得以一元以上三元以下折算一日，易科罰金
    」，同年月十二日生效。本件被告犯罪日期在前述法律修正前，犯罪後法律變更
    ，比較新舊法，以新法對被告有利，自應適用新法即修正後之刑法第四十一條第
    一項前段之規定，諭知易科罰金之折算標準，併此敘明。扣案之卡片一張，為被
    告所有供犯罪所用之物，業據其於警訊中供承在卷，爰依刑法第三十八條第一項
    第二款之規定宣告沒收。
三、臺灣雲林地方法院檢察署八十九年度偵字第二九三八號併案意旨略以：被告於八
    十九年七月二十日在雲林縣北港鎮後溝里堤岸為警查獲騎乘無牌照之重型機車一
    部，因認被告涉有刑法第三百二十條第一項之竊盜罪嫌等語。臺灣雲林地方法院
    檢察署八十九年度偵字第四三○○號併案意旨略以：被告於民國八十九年六月二
    十六日八時八分許，在彰化線員林鎮○○里○○路五○○號前，以自備鑰匙竊取
    蔡志偉所有之ＪＧＸ─五九六號重型機車一部，得手後供己代步之用，因認被告
    涉有刑法第三百二十條第一項之竊盜罪嫌等語。惟查：被告於警訊中供稱：伊於
    八十九年七月二十日在雲林縣北港鎮後溝里堤岸經警查獲之無牌照之重型機車，
    係伊於八時九年七月二十日十一時許，向友人「慶隆」借的；另其於八十九年六
    月二十六日八時八分許，在彰化線員林鎮○○里○○路五○○號前，為警查獲之
    重型機車一部，係伊於八十九年十月十四日早上九時二十分許向梁國慶借的等語
    ，核與證人陳盈佳、楊鳳珍到庭證稱：上開車號ＪＧＸ─五九六號重型機車一部
    確係被告向梁國慶所借之機車等語（見本院九十年四月二十六日審判筆錄）相符
    ，堪信被告上開所辯非虛。且被害人陳東泓、蔡志偉於警訊時陳述渠等機車失竊
    之時、地，並未明確指證被告有何竊盜行為，而贓物領據亦僅能證明被告為警查
    獲時係騎乘被害人陳東泓、蔡志偉失竊之前揭機車，雖被告無法提供綽號「慶隆
    」男子之真實姓名、住所及聯絡方式以供本院查證，其所供稱向綽號「慶隆」借
    用機車之過程，亦與常情有悖，惟本件並無直接證據證明被告有竊盜犯行，又贓
    車之來源有多種不同之管道，有竊盜而得，或搶奪而得，或買賣而得，或收受而
    得，或侵占而得，竊盜並非唯一之可能性，是尚無證據可資認定被告併案部分之
    犯行，該併案部分之犯行因與本院認定之犯罪事實部分，無連續犯之裁判上一罪
    之關係，非本案效力所及，應退回由檢察官另為適法之處理，併此敘明。
據上論斷，應依刑事訴訟法第二百九十九條第一項前段，刑法第二條第一項前段、第
五十六條、第三百二十條第一項、修正後刑法第四十一條第一項前段、第三十八條第
一項第二款、罰金罰鍰提高標準條例第一條前段、第二條，判決如主文。
本案經檢察官林豐正到庭執行職務。
中      華      民      國      九十      年      四     月     三十    日
                                         臺灣雲林地方法院刑事第二庭
                                             法  官  冷  明  珍
右正本證明與原本無異。
如不服本判決，應於送達後十日內，向本院提出上訴狀。（須附繕本）
                                             書記官  周  麗  雲
中      華      民      國      九十      年      四     月     三十    日
刑法第三百二十條
意圖為自己或第三人不法之所有，而竊取他人之動產者，為竊盜罪，處五年以下有期
徒刑、拘役或五百元以下罰金。
意圖為自己或第三人不法之利益，而竊佔他人之不動產者，依前項之規定處斷。
前二項之未遂犯罰之。


司法院資訊處製作；財團法人民間司法改革基金會備份。
